---
title: "Análisis de series temporales"
---

```{rsetup, include=FALSE}
knitr::opts_chunk$set(cache=TRUE, warning = FALSE, echo=FALSE, fig.width= 7)

```

<div style="text-align: justify">
## En primer lugar se presentan los datos observados hasta el momento del COVID 19 respecto a los fallecimientos:
<div/>

```{r}
fallecimientos<-read.csv("C:/Users/euntr/Desktop/COVID/coviddiferenciasmortalidad.csv",header=FALSE,sep=";")
lnfallecidos<-as.ts(log(fallecimientos))
plot(exp(lnfallecidos), xlim=c(0,50), ylim=c(0,1000), ylab="Número de fallecimientos", xlab="Días", main="Fallecimientos observados")
library(forecast)
```

<div style="text-align: justify">
## La serie temporal será elegida bajo el criterio de mínimo valor de AIC, para ello utilizaremos una función del programa R, la cuál recursivamente realiza combinaciones de los posibles modelos ARIMA y elige aquel que devuelve menor AIC.
## El modelo será un ARIMA(1,2,2)
<div/>


```{r}
ajustefallecidos3<-arima(lnfallecidos,order=c(1,2,2))
lnpredicfallecidos3<-predict(ajustefallecidos3,n.ahead = 10)
```



<div style="text-align: justify">
## Se realizarán distintos análisis para estudiar el resultado del modelo elegido. 
## Ha sido necesario realizar transformaciones para conseguir la estacionaridad de la serie temporal.
<div/>

```{r}
library(zoo)
library(lmtest)
library(FitAR)
coeftest(ajustefallecidos3)
confint(ajustefallecidos3)
acf(ajustefallecidos3$residuals)
boxresult3=LjungBoxTest (ajustefallecidos3$residuals,k=2,StartLag=1)
boxresult3
plot(boxresult3[,3],main= "Ljung-Box Q Test", ylab= "P-values", xlab= "Lag")
qqnorm(ajustefallecidos3$residuals)
```





